臺灣臺中地方法院刑事判決　　　　　　　 96年度易字第772號
公　訴　人　臺灣臺中地方法院檢察署檢察官
被　　　告　丁○○
　　　　　　　　　　（另案於臺灣臺中監獄臺中分監執行中）
　　　　　　甲○○
　　　　　　　　　　（另案於臺灣臺中監獄臺中分監執行中）
上列被告因竊盜等案件，經檢察官提起公訴（95年度偵字第1885
8、21865、26734號），茲被告於準備程序中就被訴事實為有罪
之陳述，受命法官於聽取當事人之意見後，由本院合議庭裁定由
受命法官獨任進行簡式審判程序，判決如下：
    主    文
丁○○竊盜，累犯，處拘役拾日，如易科罰金，以銀元佰元
即新臺幣玖佰元折算壹日；又收受贓物，累犯，處拘役拾日，
如易科罰金，以銀元佰元即新臺幣玖佰元折算壹日；應執行拘
役伍拾日，如易科罰金，以銀元佰元即新臺幣玖佰元折算壹日
。又竊盜，累犯，處有期徒刑陸月，如易科罰金，以新臺幣貳仟
元折算壹日。
甲○○竊盜，累犯，處拘役伍拾日，如易科罰金，以銀元佰元
即新臺幣玖佰元折算壹日。
    犯罪事實及理由
一、犯罪事實：
（一）丁○○意圖為自己不法之所有，於民國95年4月7日前某時
      ，在臺中縣豐原市○○街31號前，以其之前合法持有之機
      車鑰匙1支，竊取其前所購買，但因故已變更所有權人為
      其胞兄戊○○之車牌號碼NWP-117號重型機車1部，得手後
      供己代步騎乘；嗣於同年6月27日下午4時40分許，將上開
      機車出借予不知情之友人甲○○，甲○○騎乘該部機車搭
      載友人紀中文，於同日下午4時50分許，在臺中縣豐原市
      ○○路與民生街口為警查獲。
（二）甲○○意圖為自己不法之所有，於95年4月21日前某日，
      在臺中縣豐原市○○○路115號其胞姐開設之瓦斯行內，
      竊取其外甥之妻丙○○所有之INNOSTREAM廠牌i1200型行
      動電話機具1支（序號：000000000000000號），得手後為
      變換現金花用，乃央求友人丁○○陪同至通訊行變賣，丁○○明知甲○○所交付之上開行動電話機具係來源不明之
      贓物，竟仍予收受，並於同年4月21日，陪同甲○○持該
      行動電話機具及其自己之身份證件，至臺中縣豐原市○○
      街112號「鴻齊通訊行」，以丁○○名義變賣該支行動電
      話機具予該通訊行不知情之負責人陳志昇，得款新臺幣（
      下同）1千2百元後交付甲○○收受。嗣經警於95年7月12
      日下午2時10分許，在「鴻齊通訊行」執行查察贓物勤務
      時查獲。
（三）丁○○意圖為自己不法之所有，於95年7月3日晚上10時許
      至翌日上午6時30分許間之某時，在臺南縣歸仁鄉○○村
      ○○街○段156號前，以不詳方式開啟車牌號碼4901-GF號
      自用小貨車之車門後，竊取車內乙○○所有之短袖上衣75
      0件及褲子500件（總價值18萬元）；嗣於95年7月4日上午
      6時30分許，為乙○○發覺其衣物遭竊後報警，為警在上
      開自用小貨車採獲丁○○左小指之指紋1枚，因而查獲上
      情。
二、證據名稱：
（一）犯罪事實欄(一)部分：
      1.被告丁○○於本院準備程序及審理時為認罪之陳述。
      2.告訴人戊○○於警詢、偵查中之指訴。
      3.證人甲○○、紀文中、陳美玲等人於警詢、偵查中之證
        述。
      4.贓物認領保管單、車主戊○○之行車執照各乙紙。
（二）犯罪事實欄(二)部分：
      1.被告甲○○、丁○○於本院準備程序及審理時為認罪之
        陳述。
      2.告訴人丙○○於警詢、偵查中之指訴。
      3.證人即「鴻齊通訊行」負責人陳志昇於警詢中之證述。
      4.買賣切結書、行動電話買賣登記簿、通聯調閱查詢單。
（三）犯罪事實欄(三)部分：
      1.被告丁○○於本院準備程序及審理時為認罪之陳述。
      2.告訴人乙○○於警詢中之指訴。
      3.內政部警政署刑事警察局95年8月29日刑紋字第0950125
        806號鑑驗書乙份。
三、犯罪事實欄(一)部分及犯罪事實欄(二)被告甲○○部分：核被告
    丁○○就犯罪事實欄(一)所為及被告甲○○就犯罪事實欄(二)所
    為，均係犯刑法第320條第1項之普通竊盜罪。查被告丁○○
    、甲○○2人行為後，刑法第2條第1項業於94年2月2日以華
    總一義字第09 400014901號令修正公布，並自95年7月1日起
    施行；修正後刑法第2條第1項規定，已將新舊法律適用之「
    從新從輕」原則，改採「從舊從輕」原則，而此規定僅係規
    範行為後法律變更所生新舊法律比較適用之準據法，並非實
    體刑罰法律，自不生行為後法律變更之比較適用之問題，應
    逕行適用新法第2條第1項之規定，為「從舊從輕」之比較。
    又於比較時應就罪刑有關之共犯、未遂犯、想像競合犯、牽
    連犯、連續犯、結合犯，以及累犯加重、自首減輕暨其他法
    定加減原因（如身分加減）與加減比例等一切情形，本於統
    一性及整體性原則，綜其全部罪刑之結果而為比較：(一)刑法
    第320條第1項法定刑為罰金部分：刑法第320條第1項之收受
    贓物罪之罰金刑部分，法定刑原為得科500元以下罰金，依
    罰金罰鍰提高標準條例第1條前段之規定提高為10倍，提高
    結果為得科銀元5,000元以下罰金。而依修正後刑法施行法
    第1條之1規定：「（第一項）中華民國九十四年一月七日刑
    法修正施行後，刑法分則編所定罰金之貨幣單位為新臺幣。
    （第二項）九十四年一月七日刑法修正時，刑法分則編未修
    正之條文定有罰金者，自九十四年一月七日刑法修正施行後
    ，就其所定數額提高為三十倍。但七十二年六月二十六日至
    九十四年一月七日新增或修正之條文，就其所定數額提高為
    三倍」，及刑法第33條第5款修正為：「主刑之種類如下：
    五、罰金：新臺幣一千元以上，以百元計算之」等規定觀之
    ，依修正後之法律，刑法第320條第1項普通竊盜罪所得科處
    之罰金刑最高額為新臺幣15,000元、最低額為新臺幣1,000
    元，然依被告2人行為時即修正前刑法第33條第5款規定之罰
    金最低額銀元1元，並提高10倍計算，前開罰金刑，最高額
    為銀元5,000元，最低額為銀元10元，若乘以3倍而換算為新
    臺幣，最高額雖與新法同為新臺幣15,000元，然最低額僅為
    新臺幣30元。因此，比較上述修正前、後之刑罰法律，自以
    被告2人行為時即修正前關於科處罰金刑之法律較有利於被
    告2人。(二)刑法第47條累犯之規定：被告丁○○曾於91年間
    ，因違反毒品危害防制條例案件，經本院以91年度訴字第15
    17號判決判處有期徒刑11月確定，於93年1月31日執行完畢
    等情，有被告之臺灣高等法院被告前案紀錄表1份在卷足參
    ；另被告甲○○曾於91年年間，因搶奪及竊盜等案件，經本
    院以91年度訴字第2474號判決判處有期徒刑8月、5月，竊盜
    部分未經上訴而告確定，搶奪部分則經最高法院以92年度台
    上字第1781號駁回上訴確定；復於92年間，因違反毒品危害
    防制條例案件，經本院以92年度訴字第397號判決判處有期
    徒刑7月確定，前開3罪，經法院定其應執行有期徒刑1年7月
    ，經入監服刑，於94年1月14日因縮短刑期而執行完畢；茲
    被告2人於5年以內再故意犯本件有期徒刑以上之竊盜罪，不
    論依修正前之刑法第47條，或修正後之刑法第47條第1項之
    規定，均構成累犯，對被告2人而言，並無有利或不利之情
    形，自不生新舊法比較之問題。(三)依前開所述，經綜合比較
    之結果，95年7月1日修正施行之新法，並未較有利於被告2
    人，自應適用行為時即修正前之刑法規定論罪處斷。
四、犯罪事實欄(二)被告丁○○部分：核被告丁○○所為，係犯刑
    法第349條第1項之收受贓物罪。查被告行為後，刑法第2條
    第1項業於94年2月2日以華總一義字第09 400014901號令修
    正公布，並自95年7月1日起施行；修正後刑法第2條第1項規
    定，已將新舊法律適用之「從新從輕」原則，改採「從舊從
    輕」原則，而此規定僅係規範行為後法律變更所生新舊法律
    比較適用之準據法，並非實體刑罰法律，自不生行為後法律
    變更之比較適用之問題，應逕行適用新法第2條第1項之規定
    ，為「從舊從輕」之比較。又於比較時應就罪刑有關之共犯
    、未遂犯、想像競合犯、牽連犯、連續犯、結合犯，以及累
    犯加重、自首減輕暨其他法定加減原因（如身分加減）與加
    減比例等一切情形，本於統一性及整體性原則，綜其全部罪
    刑之結果而為比較：(一)刑法第349條第1項法定刑為罰金部分
    ：刑法第349條第1項之收受贓物罪之罰金刑部分，法定刑原
    為得科500元以下罰金，依罰金罰鍰提高標準條例第1條前段
    之規定提高為10倍，提高結果為得科銀元5,000元以下罰金
    。而依修正後刑法施行法第1條之1規定：「（第一項）中華
    民國九十四年一月七日刑法修正施行後，刑法分則編所定罰
    金之貨幣單位為新臺幣。（第二項）九十四年一月七日刑法
    修正時，刑法分則編未修正之條文定有罰金者，自九十四年
    一月七日刑法修正施行後，就其所定數額提高為三十倍。但
    七十二年六月二十六日至九十四年一月七日新增或修正之條
    文，就其所定數額提高為三倍」，及刑法第33條第5款修正
    為：「主刑之種類如下：五、罰金：新臺幣一千元以上，以
    百元計算之」等規定觀之，依修正後之法律，刑法第349條
    第1項收受贓物罪所得科處之罰金刑最高額為新臺幣15,000
    元、最低額為新臺幣1,000元，然依被告行為時即修正前刑
    法第33 條第5款規定之罰金最低額銀元1元，並提高10倍計
    算，前開罰金刑，最高額為銀元5,000元，最低額為銀元10
    元，若乘以3倍而換算為新臺幣，最高額雖與新法同為新臺
    幣15,000 元，然最低額僅為新臺幣30元。因此，比較上述
    修正前、後之刑罰法律，自以被告行為時即修正前關於科處
    罰金刑之法律較有利於被告。(二)刑法第47條累犯之規定：被
    告丁○○之前案紀錄已如前述，茲被告丁○○於5年以內再
    故意犯本件有期徒刑以上之收受贓物罪，不論依修正前之刑
    法第47條，或修正後之刑法第47條第1項之規定，均構成累
    犯，對被告丁○○而言，並無有利或不利之情形，自不生新
    舊法比較之問題。(三)刑法第51條定執行刑之規定：依刑法第
    51條定應執行刑時，裁判確定前犯數罪，其中一罪在新法施
    行前者，即應為新舊法之比較。被告丁○○於裁判確定前所
    犯之數罪即犯罪事欄(一)之竊盜罪及犯罪事欄(二)之收受贓物罪
    ，均係於95年7月1日前犯之，而刑法第51條業於94年1月7日
    修正公布，並於95年7月1日施行，修正前刑法第51條規定：
    「數罪併罰，分別宣告其罪之刑，依左列各款定其應執行者
    」，其中第6款規定：「宣告多數拘役者，比照前款定其刑
    期。但不得逾4個月」；修正後刑法第51條第6款規定：「宣
    告多數拘役者，比照前款定其刑期。但不得逾120日」。經
    比較結果，修正後刑法並非較有利於被告丁○○。(四)依上開
    所述，經綜合比較之結果，95年7月1日修正施行之新法，並
    未較有利於被告丁○○，自應適用行為時即修正前之刑法規
    定論罪處斷，並就所量處主刑為拘役部分，定其應執行之刑
    。
五、犯罪事實欄(三)部分：被告丁○○所為之竊盜犯行，係於刑法
    修正公布施行之後，其所適用之法條自為修正後之新法，合
    先敘明；又被告丁○○有如上述之前科紀錄，其於5年以內
    再故意犯本件有期徒刑以上之竊盜罪，依刑法第47條第1項
    之規定，為累犯，應依法加重其刑。
六、犯罪事實欄(一)、(二)部分之易科罰金折算標準：查被告2人行
    為後，刑法第41條第1項前段業經修正公布施行，修正前刑
    法第41條第1項前段規定：「犯最重本刑為五年以下有期徒
    刑以下之刑之罪，而受六個月以下有期徒刑或拘役之宣告，
    因身體、教育、職業、家庭之關係或其他正當事由，執行顯
    有困難者，得以一元以上三元以下（按指銀元）折算一日，
    易科罰金。」，又被告行為時之易科罰金折算標準，修正前
    罰金罰鍰提高標準條例第2條前段（現已刪除）規定，就其
    原定數額提高為100倍折算1日，則本件被告2人行為時之易
    科罰金折算標準，應以銀元300元折算1日，經折算為新臺幣
    後，應以新臺幣900元折算為1日。惟修正後之刑法第41條第
    1 項前段則規定：「犯最重本刑為五年以下有期徒刑以下之
    刑之罪，而受六個月以下有期徒刑或拘役之宣告者，得以新
    臺幣一千元、二千元或三千元折算一日，易科罰金。」，比
    較修正前後之易科罰金折算標準，以修正公布施行前之規定
    ，較有利於被告2人；茲就被告2人所處之刑，並依修正前刑
    法第41條第1項前段規定，均諭知易科罰金之折算標準，以
    示懲儆。
七、依刑事訴訟法第273條之1第1項、第299條第1項前段、第310
    條之2、第454條第1項，刑法第2條第1項、第320條第1項、
    第349條第1項、第47條第1項，修正前刑法第33條第5款、第
    47條、第41條第1項前段、第51條第6款，罰金罰鍰提高標準
    條例第1條前段，修正前罰金罰鍰提高標準條例第2條，刑法
    施行法第1條之1第1項、第2項前段，判決如主文。
八、如不服本判決，得於判決書送達之日起10日內，以書狀敘述
    理由，向本院提出上訴（須附繕本）。
中　　華　　民　　國　　96　　年　　3 　　月　　8 　　日
                  刑事第十三庭  法  官  許月馨
上正本證明與原本無異。
                                書記官  黃美雲
中　　華　　民　　國　　96　　年　　3 　　月　　8 　　日
附錄論罪科刑法條
中華民國刑法第320條
意圖為自己或第三人不法之所有，而竊取他人之動產者，為竊盜
罪，處5年以下有期徒刑、拘役或5百元以下罰金。
意圖為自己或第三人不法之利益，而竊佔他人之不動產者，依前
項之規定處斷。
前二項之未遂犯罰之。
中華民國刑法第349條
收受贓物者，處 3 年以下有期徒刑、拘役或 5 百元以下罰金。
搬運、寄藏、故買贓物或為牙保者，處 5 年以下有期徒刑、拘役
或科或併科 1 千元以下罰金。
因贓物變得之財物，以贓物論。
